臺灣臺中地方法院刑事判決
109年度侵訴字第152號
公  訴  人  臺灣臺中地方檢察署檢察官
被      告  劉俊男



選任辯護人  林益誠律師（法扶律師）
上列被告因妨害性自主罪案件，經檢察官提起公訴（109年度偵
字第13367號），本院判決如下：
    主    文
丙○○對於十四歲以上未滿十六歲之女子為性交，處有期徒刑肆月
。緩刑貳年，緩刑期間付保護管束，並應依本院111年度中司刑
移調字第40號調解程序筆錄履行賠償義務。 
    犯罪事實
一、丙○○於民國109年2月起與AB000-A109079（95年8月生，真實
    姓名年籍詳卷，下稱甲○）交往至同年4月間。交往期間，經
    甲○告知係14歲，丙○○竟基於與14歲以上未滿16歲之女子為
    性交之犯意，於109年2月19日15時至16時許，在臺中市○區○
    ○路00號之新家大飯店某號房間內，於不違反甲○意願下，以
    其生殖器插入甲○之陰道之方式，為合意性交行為1次。
二、案經甲○及甲○之父AB000-A109079A（真實姓名年籍詳卷，下
    稱乙男)訴由臺中市政府警察局第一分局報告臺灣臺中地方
    檢察署檢察官偵查起訴。
    理    由
壹、程序事項
一、按因職務或業務知悉或持有性侵害被害人姓名、出生年月日
    、住居所及其他足資識別其身分之資料者，除法律另有規定
    外，應予保密。警察人員必要時應採取保護被害人之安全措
    施。行政機關、司法機關及軍法機關所製作必須公示之文書
    ，不得揭露被害人之姓名、出生年月日、住居所及其他足資
    識別被害人身分之資訊，性侵害犯罪防治法第12條定有明文
    。又裁判及其他必須公示之文書，不得揭露足以識別被害人
    身分之資訊，如確有記載之必要，得僅記載其姓氏、性別或
    以使用代號之方式行之，法院辦理性侵害犯罪案件應行注意
    事項第3條第1項規定甚明。此外，行政機關及司法機關所製
    作必須公開之文書，除有其他法律特別規定之情形外，不得
    揭露足以識別刑事案件、少年保護事件之當事人或被害人之
    兒童及少年身分之資訊，兒童及少年福利與權益保障法第69
    條第1項第4款、第2項亦有明文。查甲○除為本案性侵害犯罪
    被害人外，於本案發生時，為未滿18歲之少年，有性侵害案
    件代號與真實姓名對照表在卷可稽（見不公開偵卷第21頁）
    。依上開規定，本案判決書自不得揭露足以識別或推論上開
    被害人甲○、告訴人乙男等人身分之資訊，先予敘明。
二、證據能力部分：
    按被告以外之人於審判外之言詞或書面陳述，除法律有規定
    者外，不得作為證據；被告以外之人於審判外之陳述，雖不
    符合刑事訴訟法第159 條之1 至第159 條之4 之規定，但經
    當事人於審判程序同意作為證據，法院審酌該言詞陳述或書
    面陳述作成時之情況，認為適當者，亦得為證據。當事人、
    代理人或辯護人於法院調查證據時，知有第159 條第1 項不
    得為證據之情形，而未於言詞辯論終結前聲明異議者，視為
    有前項之同意，刑事訴訟法第159 條第1 項、第159 條之 5
    定有明文。查本件判決認定犯罪事實所引用之被告丙○○以
    外之人於審判外之陳述，公訴人、被告及辯護人迄至言詞辯
    論終結前均未聲明異議，且經本院審酌該等證據資料製作時
    之情況，並無違法不當及證明力明顯過低之瑕疵，堪認作為
    證據應屬適當，依上開規定，均具有證據能力。至於不具供
    述性之非供述證據，並無傳聞法則之適用，該等證據既無證
    據證明係公務員違背法定程序所取得，復經本院踐行調查證
    據程序，且與本案具有關聯性，亦均有證據能力。 　 
貳、實體事項
一、認定犯罪事實之證據及理由：
    上開犯罪事實，業據被告丙○○於偵查中及本院準備程序、訊
    問庭與審理時，均坦承不諱（見偵卷第72至73頁，本院卷第
    164、278、321、325頁），核與證人即被害人甲○警詢指訴
    相符（見偵卷第27至34頁，發查卷第17至21頁），並與告訴
    人之父乙男警詢、偵查中陳述一致（見偵卷第45至46、67至
    68頁），並有指認犯罪嫌疑人紀錄表-甲○指認、甲○手繪現
    場圖（見偵卷第37至41、43頁）、臺中市性侵害案件減少被
    害人重複陳述作業訊前訪視紀錄表、性侵害案件通報表、兒
    童少年保護通報表、乙男真實姓名對照表、甲○性侵害案件
    代號與真實姓名對照表、性侵害案件驗證同意書、衛生福利
    部豐原醫院受理疑似性侵害事件驗傷診斷書、受(處)理失蹤
    人口案件登記表（見不公開偵卷第3至7、9至11、13至14、1
    9、21、27、29至31、35頁）、案發地點旅館照片、臺中市
    政府警察局第一分局偵查隊訪查紀錄表等資料在卷可稽（見
    發查卷第23至25、27頁），上開補強證據足以擔保被告前開
    任意性自白之真實性，核與事實相符，本件事證明確，被告
    犯行堪以認定，應依法論科。  
二、論罪科刑：
  ㈠查甲○為95年8月間出生之人，有性侵害案件代號與真實姓名
    對照表在卷足憑（見不公開偵卷第21頁），是甲○於案發時
    實際係屬尚未滿14歲之女子，然甲○於被告詢問時係告知其
    為14歲（見偵卷第33頁），且被告於偵查中亦自承因甲○告
    知其為14歲，是知甲○真實年齡未滿16歲（見偵卷第72頁）
    ，且甲○亦指訴在發生第一次性行為時，被告知其僅為14歲
    等語（見偵卷第33頁），依所知所犯從其輕之原則，堪認被
    告與甲○為本案性交行為時，主觀上認知甲○係14歲以上未滿
    16歲之女子，卻仍於前開時間、地點與甲○為性交行為，核
    被告所為，係犯刑法第227條第3項之對於14歲以上未滿16歲
    之女子為性交罪。
  ㈡爰以行為人之責任為基礎，審酌被告與甲○交往時，因甲○告
    知稱其僅14歲，為未滿16歲之女子，性自主判斷能力尚在發
    展階段，智識未臻成熟，竟與甲○為性交行為，影響甲○之身
    心發展，考量甲○於警詢時表示：被告並未對其施以暴力，
    當下有推開被告，被告也沒有再繼續對之實施性交行為，侵
    害前後並無控制其行動、並未讓其受傷等語（見偵卷第32至
    33頁），及被告於本院審理時與被害人甲○業經達成調解之
    犯後態度，有本院111年度中司刑移調字第40號調解程序筆
    錄在卷足憑（見本院卷第345至346頁）；兼衡被告自述高中
    肄業之教育程度、從事清潔工作、每月收入新臺幣（下同）
    2萬6,000元、經濟狀況普通、110年年2月結婚小孩剛出生、
    妻子無工作在家中照顧小孩、每月租屋租金1萬9,000元等語
    （見本院卷第326頁），暨其犯罪動機、目的、手段、犯罪
    所生之危害等一切情狀，量處如主文所示之刑。 
  ㈢按行為經法院評價為不法之犯罪行為，且為刑罰科處之宣告
    後，究應否加以執行，乃刑罰如何實現之問題。依現代刑法
    之觀念，在刑罰制裁之實現上，宜採取多元而有彈性之因應
    方式，除經斟酌再三，認確無教化之可能，應予隔離之外，
    對於有教化、改善可能者，其刑罰執行與否，則應視刑罰對
    於行為人之作用而定。倘認有以監禁或治療謀求改善之必要
    ，固須依其應受威嚇與矯治之程度，而分別施以不同之改善
    措施（入監服刑或在矯治機關接受治療）；反之，如認行為
    人對於社會規範之認知並無重大偏離，行為控制能力亦無異
    常，僅因偶發、初犯或過失犯罪，刑罰對其效用不大，祇須
    為刑罰宣示之警示作用，即為已足，此時即非不得緩其刑之
    執行，並藉違反緩刑規定將入監執行之心理強制作用，謀求
    行為人自發性之改善更新（最高法院102年度台上字第4161
    號判決意旨參照）。經查，被告未曾因故意犯罪受有期徒刑
    以上刑之宣告，僅曾有受拘役之宣告，有臺灣高等法院被告
    前案紀錄表在卷可按，其因一時失慮，致罹刑典，犯後已知
    坦承犯行，且已與告訴人成立調解（見本院卷第345至346頁
    ），盡力彌補所犯造成之損害，悔意殷切，前已敘及，信經
    此偵審程序及刑之宣告，當能促其自我約制而無再犯之虞，
    本院因認所宣告之刑，以暫不執行為適當，爰予宣告緩刑2
    年。另本件被告所犯係刑法第91條之1所列之罪，爰依同法
    第93條第1項第1款規定，於宣告緩刑時，併宣告緩刑期間付
    保護管束，以觀後效，並啟自新。又緩刑宣告，得斟酌情形
    ，命犯罪行為人向被害人支付相當數額之財產或非財產上之
    損害賠償，刑法第74條第2項第3款定有明文。本院斟酌上開
    告訴人之權益，為促使被告確實履行賠償義務，認於被告緩
    刑期間，課予依前開調解內容履行之負擔，應屬適當，爰併
    命被告應依本院111年度中司刑移調字第40號調解程序筆錄
    所示內容履行賠償義務，被告爾後如有違反該調解程序筆錄
    內容情事，足認宣告緩刑難收預期效果時，被害人得向檢察
    官陳報，而由檢察官斟酌情節，依法聲請法院撤銷緩刑，併
    此敘明。
據上論斷，應依刑事訴訟法第299條第1項前段，刑法第227條第3
 項、第74條第1項第1款、第2項第3款、第93條第1項第1款，判
決如主文。
本案經檢察官楊凱婷提起公訴，檢察官乙○○、丁○○到庭執行職務
。
中　　華　　民　　國　　111 　年　　1 　　月　　26　　日
            刑事第九庭  審判長  法  官  陳培維
　　　  　　　　                法  官  陳怡珊
                                法  官  彭國能
以上正本證明與原本無異。
如不服本判決應於收受判決後20日內向本院提出上訴書狀，並應
敘述具體理由；其未敘述上訴理由者，應於上訴期間屆滿後20日
內向本院補提理由書（均須按他造當事人之人數附繕本）「切勿
逕送上級法院」。
告訴人或被害人如不服判決，應備理由具狀向檢察官請求上訴，
上訴期間之計算，以檢察官收受判決正本之日起算。
                               書記官   陳宇萱
中　　華　　民　　國　　111 　年　　1 　　月　　26　　日
附錄本案論罪科刑所犯法條
中華民國刑法第227條
對於未滿十四歲之男女為性交者，處3年以上10年以下有期徒刑
。
對於未滿十四歲之男女為猥褻之行為者，處6月以上5年以下有期
徒刑。
對於十四歲以上未滿十六歲之男女為性交者，處7年以下有期徒
刑。
對於十四歲以上未滿十六歲之男女為猥褻之行為者，處3年以下
有期徒刑。
第1項、第3項之未遂犯罰之。